---
title: "Hướng dẫn mlr3 cơ bản"
author: "Nguyễn Ngọc Bình"
date: "`r Sys.Date()`"
output:
  html_document: 
    code_download: true
    code_folding: show
    number_sections: yes
    theme: "default"
    toc: TRUE
    toc_float: TRUE
    dev: 'svg'
editor_options: 
  chunk_output_type: console
---

```{r setup, include=FALSE}
knitr::opts_chunk$set(echo = TRUE)
library(knitr)
```

# Các bước xây dựng mô hình machine learning bằng mlr3

- task: Khai báo nguồn dữ liệu đầu vào, có thể là data.frame, database 
- learner: Khai báo thuật toán sử dụng. Ví dụ random forest, xgboost, lightgbm ...
- search_space: Khai báo tham số cần tuning cho learner ở trên, ví dụ number of tree, mtry ...
- measure: Khai báo tiêu chí đánh giá performance của learner. Ví dụ AUC, CE ...
- resampling: Khai báo cách phân chia mẫu thành tập train, tập test. Ví dụ: cross validation, holdout, ...
- tuning: lựa chọn thuật toán hay cách để tuning. Ví dụ: hyperband, grid_search ...

![](ml_abstraction.svg)

# Ví dụ

Sử dụng thuật toán random forest để dự báo xác suất vỡ nợ của khách hàng.
Dữ liệu đầu vào là tập german_credit.

```{r, include = F}
# load packages
library(mlr3)
library(mlr3learners) # for learner
library(mlr3hyperband) # for tuning
library(tidyverse) # data maniputation
```

## Khai báo task
```{r}
task_classif <- tsk('german_credit')
task_classif

```
## Khai báo learner

```{r}
classif_learner <- lrn('classif.ranger')
classif_learner

# chọn loại dự báo
classif_learner$predict_type <- "prob"
```


## Khai báo tham số cần tunning

- Trước khi khai báo tham số cần tuning nên kiểm tra xem learner hỗ trợ những tham số nào và tham số đấy định dạng factor, hay numeric ... để khai báo cho phù hợp
```{r}
classif_learner$param_set %>% 
  as.data.table() %>% 
  select(id,	class,	lower,	upper,	levels) %>% 
  kable()
```

- Lựa chọn tham số 
```{r}
ps_ranger = ps(
    num.trees = p_int(300, 800, tags = "budget"),
    mtry = p_int(8, 15),
    sample.fraction = p_dbl(0.7, 0.8)
  )
```

## Khai báo resampling

```{r}
# cross-validation with 5 folds
resampling_inner = rsmp("cv", folds = 5)
resampling_inner 
```

## Khai báo metric
```{r}
measure = msr("classif.auc")
measure
```


## Khai báo thuật toán tunning

```{r}
tuner = tnr("hyperband", eta = 2)
tuner
```

## Thực hiện tunning

### Khai báo object để tuning
```{r}
tune_single_crit = TuningInstanceSingleCrit$new(
      task = task_classif,
      learner = classif_learner,
      resampling = resampling_inner,
      measure = measure,
      terminator = trm("none"), # hyperband terminates itself
      search_space = ps_ranger
    )
tune_single_crit
```

### Tunning

```{r, include=F}
# not show
tuner$optimize(tune_single_crit)
```

- Kết quả tunning
```{r}
tune_single_crit$archive
```

- Dự báo

Áp tham số tốt nhất để training trên toán tập dữ liệu
```{r}
tuned_learner <- classif_learner$clone()
tuned_learner$param_set$values = tune_single_crit$result_learner_param_vals # best paramters
tuned_learner$train(task_classif)

```

Kết quả dự báo
```{r}
tuned_learner$predict(task_classif)
```

